---
title: "Resultados Unal"
format: html
editor: visual
---

### Análisis de resultados UNAL

#### Resultados por área

Vemos que el área a la que le fue mejor en este primer simulacro fue análisis de imagen y la que le fue mal es matemáticas.

```{r,warning=FALSE,message=FALSE, echo=FALSE}
library(readxl)
library(plotly)
Resultados_Unal <- read_excel("C:/Users/fabia/OneDrive - Universidad Nacional de Colombia/Comunidad Buho/2024 informes/Resultados Unal.xlsx")
S1 <- read_excel("C:/Users/fabia/OneDrive - Universidad Nacional de Colombia/Comunidad Buho/2024 informes/Simulacros.xlsx", 
    sheet = "Simulacro 1")
puntajes1<- data.frame(S1[,5:10])
S2 <- read_excel("C:/Users/fabia/OneDrive - Universidad Nacional de Colombia/Comunidad Buho/2024 informes/Simulacros.xlsx", 
    sheet = "Simulacro 2")
puntajes2<- data.frame(S2[,5:10])
```

```{r,warning=FALSE,message=FALSE, echo=FALSE}
Resul_unal<- data.frame(Resultados_Unal[,4:8])
## Crear el boxplot comparativo
fig <- plot_ly(y = Resul_unal$Textual, type = "box", name="Textual")
fig <- fig %>% add_trace(y = Resul_unal$Matemáticas, name="Matemáticas")
fig <- fig %>% add_trace(y = Resul_unal$Sociales,  name="Ciencias Sociales")
fig <- fig %>% add_trace(y = Resul_unal$Ciencias,  name="Ciencias Naturales")
fig <- fig %>% add_trace(y = Resul_unal$Imagen, name="Análisis de Imagen")
#fig <- fig %>% add_trace(y = puntajes1$Global, name="Puntajes Globales")
fig <- fig %>% layout(title = "Resultados por componente")

fig

```

#### Resultado global

Vemos que la mediana esta por encima del promedio estandarizado, es decir que el grupo esta por encima del promedio.

```{r,warning=FALSE,message=FALSE, echo=FALSE}
fig <- plot_ly(y = Resultados_Unal$Puntaje, type = "box", name="Imagen_S1")
fig <- fig %>% layout(title = "Puntajes Globales")

fig
```

### Estado de Admisión

En este semestre fueron admitidos el $12 \%$ entre mochuelxs y monitorxs de 42.

```{r,warning=FALSE,message=FALSE, echo=FALSE}
text(x = barplot(table(Resultados_Unal$Estado)/42, col = "skyblue",ylim = c(0,1),main = "Estado de Admisión",ylab = "Porcentaje",xlab = "Estado" ), table(Resultados_Unal$Estado)/42, labels =round( table(Resultados_Unal$Estado)/42,2) )
```

### Comparación por áreas respecto a los resultados UNAL

#### Textual

Textual esta por encima del promedio estandarizado, es decir que su rendimiento fue bueno.

```{r,warning=FALSE,message=FALSE, echo=FALSE}
fig <- plot_ly(y = puntajes1$Textual, type = "box", name="Textual_S1")
fig <- fig %>% add_trace(y = puntajes2$Textual, name="Textual_S2")
fig <- fig %>% add_trace(y =Resul_unal$Textual, name="Textual_Unal")
fig <- fig %>% layout(title = "Textual")

fig
```

#### Matemáticas

Matemáticas no hubo mejora considerable.

```{r,warning=FALSE,message=FALSE, echo=FALSE}
fig <- plot_ly(y = puntajes1$Matemáticas, type = "box", name="Matemáticas_S1")
fig <- fig %>% add_trace(y = puntajes2$Matemáticas, name="Matemáticas_S2")
fig <- fig %>% add_trace(y =Resul_unal$Matemáticas, name="Matemáticas_Unal")
fig <- fig %>% layout(title = "Matemáticas")

fig
```

#### Ciencias Sociales

Ciencias Sociales hubo pequeña mejora.

```{r,warning=FALSE,message=FALSE, echo=FALSE}
fig <- plot_ly(y = puntajes1$Sociales, type = "box", name="Sociales_S1")
fig <- fig %>% add_trace(y = puntajes2$Sociales, name="Sociales_S2")
fig <- fig %>% add_trace(y =Resul_unal$Sociales, name="Sociales_Unal")
fig <- fig %>% layout(title = "Ciencias Sociales")

fig
```

#### Ciencias Naturales

Ciencias Naturales esta por encima del promedio estandarizado, es decir que su rendimiento fue bueno.

```{r,warning=FALSE,message=FALSE, echo=FALSE}
fig <- plot_ly(y = puntajes1$Naturales, type = "box", name="Ciencias_S1")
fig <- fig %>% add_trace(y = puntajes2$Ciencias, name="Ciencias_S2")
fig <- fig %>% add_trace(y =Resul_unal$Ciencias, name="Ciencias_Unal")
fig <- fig %>% layout(title = "Ciencias Naturales")

fig
```

#### Análisis de Imagen

Análisis de imagen esta por encima del promedio estandarizado, es decir que su rendimiento fue bueno.

```{r,warning=FALSE,message=FALSE, echo=FALSE}
fig <- plot_ly(y = puntajes1$Imagen, type = "box", name="Imagen_S1")
fig <- fig %>% add_trace(y = puntajes2$Imagen, name="Imagen_S2")
fig <- fig %>% add_trace(y =Resul_unal$Imagen, name="Imagen_Unal")
fig <- fig %>% layout(title = "Análisis de Imagen_")

fig
```

### Comparación de puntajes globales

En general vemos que los puntajes mejoraron en comparación con los dos simulacros, es decir que en el examen Unal a los mochuelxs les fue mejor.

```{r,warning=FALSE,message=FALSE, echo=FALSE}
fig <- plot_ly(y = puntajes1$Global, type = "box", name="Global_S1")
fig <- fig %>% add_trace(y = puntajes2$Global, name="Global_S2")
fig <- fig %>% add_trace(y =Resultados_Unal$Puntaje, name="Global_Unal")
fig <- fig %>% layout(title = "Análisis de Imagen_")

fig
```

### Rendimiento del mochuelx respecto al examen UNAL

Se presenta la comparación individual de cada mochuelx en las diferentes áreas y su puntaje global con sus resultados en la prueba UNAL.

#### Puntaje global

```{r,warning=FALSE,message=FALSE, echo=FALSE}
library(pyramid)
General_S1 <- merge(S1, Resultados_Unal, by = "Documento")
datos_global_S1<-data.frame(S1=General_S1$Global,Resultados_Unal=General_S1$Puntaje,Nombre=General_S1$Nombres)
pyramid(datos_global_S1,Llab="S1",Rlab="Resultados_Unal",Clab="Nombre",main="Rendimiento Global ",Lcol="green", Rcol="cyan", Cgap=0.3,Csize=0.5)
```

```{r,warning=FALSE,message=FALSE, echo=FALSE}
General_S2 <- merge(S2, Resultados_Unal, by = "Documento")
datos_global_S2<-data.frame(S2=General_S2$Global,Resultados_Unal=General_S2$Puntaje,Nombre=General_S2$Nombres)
pyramid(datos_global_S2,Llab="S2",Rlab="Resultados_Unal",Clab="Nombre",main="Rendimiento Global ",Lcol="green", Rcol="cyan", Cgap=0.3,Csize=0.5)
```

#### Textual

```{r,warning=FALSE,message=FALSE, echo=FALSE}

datos_global_S1<-data.frame(S1=General_S1$Textual.x,Textual=General_S1$Textual.y,Nombre=General_S1$Nombres)
pyramid(datos_global_S1,Llab="S1",Rlab="Textual",Clab="Nombre",main="Textual ",Lcol="green", Rcol="cyan", Cgap=0.3,Csize=0.5)
```

```{r,warning=FALSE,message=FALSE, echo=FALSE}
datos_global_S2<-data.frame(S2=General_S2$Textual.x,Textual=General_S2$Textual.y,Nombre=General_S2$Nombres)
pyramid(datos_global_S2,Llab="S2",Rlab="Textual",Clab="Nombre",main="Textual",Lcol="green", Rcol="cyan", Cgap=0.3,Csize=0.5)
```

#### Matemáticas

```{r,warning=FALSE,message=FALSE, echo=FALSE}
datos_global_S1<-data.frame(S1=General_S1$Matemáticas.x,Matemáticas=General_S1$Matemáticas.y,Nombre=General_S1$Nombres)
pyramid(datos_global_S1,Llab="S1",Rlab="Matemáticas",Clab="Nombre",main="Matemáticas",Lcol="green", Rcol="cyan", Cgap=0.3,Csize=0.5)
```

```{r,warning=FALSE,message=FALSE, echo=FALSE}
datos_global_S2<-data.frame(S2=General_S2$Matemáticas.x,Matemáticas=General_S2$Matemáticas.y,Nombre=General_S2$Nombres)
pyramid(datos_global_S2,Llab="S2",Rlab="Matemáticas",Clab="Nombre",main="Matemáticas",Lcol="green", Rcol="cyan", Cgap=0.3,Csize=0.5)
```

#### Ciencias Sociales

```{r,warning=FALSE,message=FALSE, echo=FALSE}
datos_global_S1<-data.frame(S1=General_S1$Sociales.x,Sociales=General_S1$Sociales.y,Nombre=General_S1$Nombres)
pyramid(datos_global_S1,Llab="S1",Rlab="Sociales",Clab="Nombre",main="Ciencias Sociales",Lcol="green", Rcol="cyan", Cgap=0.3,Csize=0.5)
```

```{r,warning=FALSE,message=FALSE, echo=FALSE}
datos_global_S2<-data.frame(S2=General_S2$Sociales.x,Sociales=General_S2$Sociales.y,Nombre=General_S2$Nombres)
pyramid(datos_global_S2,Llab="S2",Rlab="Sociales",Clab="Nombre",main="Ciencias Sociales",Lcol="green", Rcol="cyan", Cgap=0.3,Csize=0.5)
```

#### Ciencias Naturales

```{r,warning=FALSE,message=FALSE, echo=FALSE}
datos_global_S1<-data.frame(S1=General_S1$Naturales,Ciencias=General_S1$Ciencias,Nombre=General_S1$Nombres)
pyramid(datos_global_S1,Llab="S1",Rlab="Ciencias",Clab="Nombre",main="Ciencias Naturales",Lcol="green", Rcol="cyan", Cgap=0.3,Csize=0.5)
```

```{r,warning=FALSE,message=FALSE, echo=FALSE}
datos_global_S2<-data.frame(S2=General_S2$Ciencias.x,Ciencias=General_S2$Ciencias.y,Nombre=General_S2$Nombres)
pyramid(datos_global_S2,Llab="S2",Rlab="Ciencias",Clab="Nombre",main="Ciencias Naturales",Lcol="green", Rcol="cyan", Cgap=0.3,Csize=0.5)
```

#### Análisis de Imagen

```{r,warning=FALSE,message=FALSE, echo=FALSE}
datos_global_S1<-data.frame(S1=General_S1$Imagen.x,Imagen=General_S1$Imagen.y,Nombre=General_S1$Nombres)
pyramid(datos_global_S1,Llab="S1",Rlab="Imagen",Clab="Nombre",main="Análisis de imagen",Lcol="green", Rcol="cyan", Cgap=0.3,Csize=0.5)
```

```{r,warning=FALSE,message=FALSE, echo=FALSE}
datos_global_S2<-data.frame(S2=General_S2$Imagen.x,Imagen=General_S2$Imagen.y,Nombre=General_S2$Nombres)
pyramid(datos_global_S2,Llab="S2",Rlab="Imagen",Clab="Nombre",main="Análisis de imagen",Lcol="green", Rcol="cyan", Cgap=0.3,Csize=0.5)
```
