---
title: "Simulacros"
format: html
editor: visual
---

### Primer Simulacro

#### Resultados por áreas

Vemos que el área a la que le fue mejor en este primer simulacro fue análisis de imagen y la que le fue mal es Ciencias Naturales.

```{r,warning=FALSE,message=FALSE, echo=FALSE}
library(readxl)
library(plotly)

```

```{r,warning=FALSE,message=FALSE, echo=FALSE}
S1 <- read_excel("C:/Users/fabia/OneDrive - Universidad Nacional de Colombia/Comunidad Buho/2024 informes/Simulacros.xlsx", 
    sheet = "Simulacro 1")
```

```{r,warning=FALSE,message=FALSE, echo=FALSE}
puntajes1<- data.frame(S1[,5:10])
## Crear el boxplot comparativo
fig <- plot_ly(y = puntajes1$Textual, type = "box", name="Textual")
fig <- fig %>% add_trace(y = puntajes1$Matemáticas, name="Matemáticas")
fig <- fig %>% add_trace(y = puntajes1$Sociales,  name="Ciencias Sociales")
fig <- fig %>% add_trace(y = puntajes1$Naturales,  name="Ciencias Naturales")
fig <- fig %>% add_trace(y = puntajes1$Imagen, name="Análisis de Imagen")
#fig <- fig %>% add_trace(y = puntajes1$Global, name="Puntajes Globales")
fig <- fig %>% layout(title = "Simulacro Uno")

fig

```

#### Puntaje Global Primer Simulacro

Se muestra la distribución del puntaje global, vemos que tiende un poco a derecha es decir que los puntajes en su mayoria estan por encima del promedio estandar.

```{r,warning=FALSE,message=FALSE, echo=FALSE}
fig <- plot_ly(x = puntajes1$Global, type = "histogram", name = "Puntaje Global Primer Simulacro") %>%
  layout(title = "Puntaje Global Primer Simulacro",
         xaxis = list(title = "Puntaje"),
         yaxis = list(title = "Frecuencia"))

fig
```

### Segundo Simulacro

#### Resultados por áreas

Vemos que el área a la que le fue mejor en este Segundo simulacro fue análisis de imagen y la que le fue mal es Matematicas.

```{r,warning=FALSE,message=FALSE, echo=FALSE}
S2 <- read_excel("C:/Users/fabia/OneDrive - Universidad Nacional de Colombia/Comunidad Buho/2024 informes/Simulacros.xlsx", 
    sheet = "Simulacro 2")
```

```{r,warning=FALSE,message=FALSE, echo=FALSE}
puntajes2<- data.frame(S2[,5:10])
## Crear el boxplot comparativo
fig <- plot_ly(y = puntajes2$Textual, type = "box", name="Textual")
fig <- fig %>% add_trace(y = puntajes2$Matemáticas, name="Matemáticas")
fig <- fig %>% add_trace(y = puntajes2$Sociales,  name="Ciencias Sociales")
fig <- fig %>% add_trace(y = puntajes2$Ciencias,  name="Ciencias Naturales")
fig <- fig %>% add_trace(y = puntajes2$Imagen, name="Análisis de Imagen")
#fig <- fig %>% add_trace(y = puntajes1$Global, name="Puntajes Globales")
fig <- fig %>% layout(title = "Simulacro Dos")

fig

```

#### Puntaje Global Segundo Simulacro

Se muestra la distribución del puntaje global, vemos que tiende un poco a derecha es decir que los puntajes en su mayoria estan por encima del promedio estandar.

```{r,warning=FALSE,message=FALSE, echo=FALSE}
fig <- plot_ly(x = puntajes2$Global, type = "histogram", name = "Puntaje Global Segundo Simulacro") %>%
  layout(title = "Puntaje Global Segundo Simulacro",
         xaxis = list(title = "Puntaje"),
         yaxis = list(title = "Frecuencia"))

fig
```

### Comparación por áreas

#### Textual

Textual tuvo una mejora en el segundo simulacro.

```{r,warning=FALSE,message=FALSE, echo=FALSE}
fig <- plot_ly(y = puntajes1$Textual, type = "box", name="Textual_S1")
fig <- fig %>% add_trace(y = puntajes2$Textual, name="Textual_S2")
fig <- fig %>% layout(title = "Textual")

fig
```

#### Matemáticas

Matemáticas vemos que en el segundo simulacro hubo una caida de puntajes, lo cual afecto su rendimiento.

```{r,warning=FALSE,message=FALSE, echo=FALSE}
fig <- plot_ly(y = puntajes1$Matemáticas, type = "box", name="Matemáticas_S1")
fig <- fig %>% add_trace(y = puntajes2$Matemáticas, name="Matemáticas_S2")
fig <- fig %>% layout(title = "Matemáticas")

fig
```

#### Ciencias Sociales

Ciencias sociales tuvo una mejora en el segundo simulacro.

```{r,warning=FALSE,message=FALSE, echo=FALSE}
fig <- plot_ly(y = puntajes1$Sociales, type = "box", name="Sociales_S1")
fig <- fig %>% add_trace(y = puntajes2$Sociales, name="Sociales_S2")
fig <- fig %>% layout(title = "Ciencias Sociales")

fig
```

#### Ciencias Naturales

Ciencias naturales tuvo una mejora en el segundo simulacro.

```{r,warning=FALSE,message=FALSE, echo=FALSE}
fig <- plot_ly(y = puntajes1$Naturales, type = "box", name="Naturales_S1")
fig <- fig %>% add_trace(y = puntajes2$Ciencias, name="Naturales_S2")
fig <- fig %>% layout(title = "Ciencias Naturales")

fig
```

#### Análisis de Imagen

Análisis de imagen se mantuvo en los dos simulacros.

```{r,warning=FALSE,message=FALSE, echo=FALSE}
fig <- plot_ly(y = puntajes1$Imagen, type = "box", name="Imagen_S1")
fig <- fig %>% add_trace(y = puntajes2$Imagen, name="Imagen_S2")
fig <- fig %>% layout(title = "Análisis de Imagen")
fig
```

### Resultados globales de los simulacros

Vemos que en general en los dos simulacros se mantuvieron los puntajes, es decir que no hay un mejora.

```{r,warning=FALSE,message=FALSE, echo=FALSE}
fig <- plot_ly(y = puntajes1$Global, type = "box", name="Puntaje Global/S1")
fig <- fig %>% add_trace(y = puntajes2$Global, name="Puntaje Global/S2")
fig <- fig %>% layout(title = "Puntaje Global")

fig
```

### Rendimiento del mochuelx

Se presenta la comparación individual de cada mochuelx en las diferentes áreas y su puntaje global.

#### Puntaje global

```{r,warning=FALSE,message=FALSE, echo=FALSE}
General <- merge(S1, S2, by = "Documento")
library(pyramid)

datos_global<-data.frame(S1=General$Global.x,S2=General$Global.y,Nombre=General$Nombres.x)
pyramid(datos_global,Llab="S1",Rlab="S2",Clab="Nombre",main="Rendimiento Global ",Lcol="green", Rcol="cyan", Cgap=0.4,Csize=0.5)
```

#### Textual

```{r,warning=FALSE,message=FALSE, echo=FALSE}
datos_textual<-data.frame(S1=General$Textual.x,S2=General$Textual.y,Nombre=General$Nombres.x)
pyramid(datos_textual,Llab="S1",Rlab="S2",Clab="Nombre",main="Rendimiento Textual ",Lcol="green", Rcol="cyan", Cgap=0.4,Csize=0.5)
```

#### Matemáticas

```{r,warning=FALSE,message=FALSE, echo=FALSE}
datos_mate<-data.frame(S1=General$Matemáticas.x,S2=General$Matemáticas.y,Nombre=General$Nombres.x)
pyramid(datos_mate,Llab="S1",Rlab="S2",Clab="Nombre",main="Rendimiento Matemáticas ",Lcol="green", Rcol="cyan", Cgap=0.4,Csize=0.5)
```

#### Ciencias Sociales

```{r,warning=FALSE,message=FALSE, echo=FALSE}
datos_soci<-data.frame(S1=General$Sociales.x,S2=General$Sociales.y,Nombre=General$Nombres.x)
pyramid(datos_soci,Llab="S1",Rlab="S2",Clab="Nombre",main="Rendimiento Ciencias Sociales ",Lcol="green", Rcol="cyan", Cgap=0.4,Csize=0.5)
```

#### Ciencias Naturales

```{r,warning=FALSE,message=FALSE, echo=FALSE}
datos_natu<-data.frame(S1=General$Naturales,S2=General$Ciencias,Nombre=General$Nombres.x)
pyramid(datos_natu,Llab="S1",Rlab="S2",Clab="Nombre",main="Rendimiento Ciencias Naturales ",Lcol="green", Rcol="cyan", Cgap=0.4,Csize=0.5)
```

#### Análisis de Imagen

```{r,warning=FALSE,message=FALSE, echo=FALSE}
datos_imag<-data.frame(S1=General$Imagen.x,S2=General$Imagen.y,Nombre=General$Nombres.x)
pyramid(datos_imag,Llab="S1",Rlab="S2",Clab="Nombre",main="Rendimiento Análisis de Imagen ",Lcol="green", Rcol="cyan", Cgap=0.4,Csize=0.5)
```
